【裁判字號】    90,易,2666
【裁判日期】    900928
【裁判案由】    違反著作權法
【裁判全文】
臺灣高雄地方法院刑事判決                          九十年度易字第二六六六號
    公  訴  人  臺灣高雄地方法院檢察署檢察官
    被      告  丙○○
右列被告因違反著作權法案件，經檢察官提起公訴（九十年度偵字第一○三三二號）
，本院判決如左：
    主  文
丙○○共同以明知為侵害著作權之物，意圖營利而交付之方法侵害他人之著作權，處
有期徒刑伍月，如易科罰金，以參佰元折算壹日，緩刑貳年。
扣案如附表所示之盜版音樂光碟片貳佰肆拾肆片，及新臺幣柒佰元均沒收。
    事  實
一、丙○○明知不詳姓名年籍綽號「吉利」之成年男子所交付如附表所示之音樂光碟
    ，係未經滾石國際音樂股份有限公司、上華國際企業股份有限公司、福茂唱片音
    樂股份有限公司、科藝百代股份有限公司、博德曼股份有限公司、豐華唱片股份
    有限公司、新力哥倫比亞音樂股份有限公司、環球國際音樂有限公司、華納國際
    音樂股份有限公司、魔岩唱片股份有限公司、艾迴股份有限公司、宇宙國際音樂
    股份有限公司等著作財產權人之同意，所擅自重製，侵害渠等享有錄音著作財產
    權之盜版音樂光碟，竟共同基於意圖營利而交付之犯意聯絡，於九十年五月二十
    五日十七時許，在高雄縣美濃鎮○○街夜市場擺設攤位，以每日新台幣（下同）
    八百元之代價，受僱於該名綽號「吉林」之男子，將如附表所示之盜版音樂光碟
    陳列在前開攤位上，以每片一百元之價格販賣予不特定之人牟利。嗣於同日下午
    二十一時許，在高雄縣美濃鎮○○街第一七九號攤位處為警當場查獲，並扣得盜
    版音樂光碟二百四十四片及販售所得七百元等物。
二、案經滾石國際音樂股份有限公司、上華國際企業股份有限公司、福茂唱片音樂股
    份有限公司、科藝百代股份有限公司、博德曼股份有限公司、豐華唱片股份有限
    公司、新力哥倫比亞音樂股份有限公司、環球國際音樂有限公司、華納國際音樂
    股份有限公司、魔岩唱片股份有限公司、艾迴股份有限公司、宇宙國際音樂股份
    有限公司訴由高雄縣警察局旗山分局報告臺灣高雄地方法院檢察署檢察官偵查起
    訴。
    理  由
一、右揭事實，迭遽被告丙○○於警訊、偵查中及本院審理時坦承不諱，核與告訴人
    代理人王中騤、陳少文及甲○○指述之情節相符，並有告訴代理人提出相關著作
    物公開發表時以通常方法表示著作之正版錄音著作封面六十六紙、搜索扣押證明
    筆錄一紙附卷可稽，復有如附表所示之音樂光碟片二百四十四片及販售所得七百
    元扣案可資佐證，足認被告之自白與事證相符，自堪採信。故本件事證明確，被
    告犯行洵堪認定。
二、核被告丙○○所為，係違反著作權法第九十三條第三款及第八十七條第二款之規
    定，亦即以明知為侵害著作權之物，意圖營利而交付之方法，侵害他人之著作權
    罪。本件被告侵害之標的，係前揭告訴人享有錄音著作財產權之音樂光碟片，此
    對照前述正版錄音著作封面六十六紙，及觀諸同法第七十九條之規定至明，故非
    對告訴人製版權所為之侵害，是以公訴人認被告上開行為，係犯同法第八十七條
    、第九十五條之以其他方法侵害他人之著作財產權罪嫌，容有未洽，惟其起訴被
    告擅自販售重製雷射唱片之基本社會事實同一，本院自應併予審究，並變更其起
    訴法條。又被告與不詳姓名年籍綽號「吉利」之成年男子間，就上開犯行，有犯
    意之聯絡及行為之分擔，為共同正犯。又其共同以一意圖營利而交付前揭盜版光
    碟之行為，同時侵害前揭數告訴人不同之錄音著作財產權，觸犯構成要件相同之
    罪名，為同種想像競合犯，應依刑法第五十五條規定，從一重處斷。另本案之著
    作財產權人應為滾石國際音樂股份有限公司等十二家公司，此細譯刑事委任狀之
    載述甚明，並非對財團法人乙○○○業交流基金會之著作權所為之侵害，故公訴
    意旨就此部分論述，應予更正。爰審酌被告為一己私利，不知對他人之智慧財產
    權予以尊重，違反國際上普遍強調保護智慧財產權以期發揚人類精神創作之潮流
    ，其惡性非輕，惟念其僅因一時貪念而罹刑典，且犯後坦承犯行，及其行為對告
    訴人所造成之損害等一切情狀，量處如主文所示之刑，並諭知易科罰金之折算標
    準，以資懲儆。又查被告前未曾受有期徒刑以上刑之宣告，有臺灣高雄地方法院
    檢察署刑案資料查註紀錄表及臺灣高等法院被告全國前案紀錄表各一份在卷可參
    ，其因貪慾圖利，短於思慮，致觸犯刑罰規定，經此偵查、起訴、審判及論罪科
    刑程序，均當知所警惕，信無再犯之虞，本院認所宣告之刑以暫不執行為適當，
    爰併諭知緩刑二年，以啟自新。至扣案之盜版音樂光碟片為二百四十四片，業經
    告訴代理人甲○○於本院審理中清點屬實，並非扣案物品保管清單所載之二百三
    十一片，且為被告肯認此情無訛，係共犯綽號「吉利」之成年男子所有，係供渠
    等共同犯罪所用之物；另扣案之七百元，係被告販售所得之物，亦屬被告與共犯
    「吉利」之人所有，業經被告供明在卷，基於共同犯罪行為應由共犯各負全部責
    任之理論，應依刑法第三十八條第一項第二款及第三款規定，併予宣告沒收。
據上論斷，應依刑事訴訟法第二百九十九條第一項前段、第三百條，著作權法第九十
三條第三款、第八十七條第二款，刑法第十一條前段、第二十八條、第五十五條、第
七十四條第一款、第三十八條第一項第二款、第三款，罰金罰鍰提高標準條例第二條
，判決如主文。
中      華      民      國      九十      年     九     月    二十八    日
                                臺灣高雄地方法院刑事第二庭
                                      法  官    李代昌
右正本證明與原本無異。
如不服本判決，應於判決送達後十日內，向本院提出上訴狀。
                                      書記官    吳月華
中      華      民      國      九十      年     九     月    二十八    日
附表
附錄本判決論罪科刑法條全文：
著作權法第九十四條
著作權法第九十三條第三款
有下列情形之一者，處二年以下有期徒刑，得併科新台幣十萬元以下罰金︰
三  以第八十七條各款方法之一侵害他人之著作權者。
著作權法第八十七條第二款
有下列情形之一者，除本法另有規定外，視為侵害著作權或製版權︰
二  明知為侵害著作權或製版權之物而散布或意圖散布而陳列或持有或意圖營利而交
    付者。


司法院資訊處製作；財團法人民間司法改革基金會備份。
